【裁判字號】    92,訴,316
【裁判日期】    920624
【裁判案由】    違反毒品危害防制條例
【裁判全文】
臺灣新竹地方法院刑事判決                          九十二年度訴字第三一六號
    公  訴  人  臺灣新竹地方法院檢察署檢察官
    被      告  甲○○
右列被告因違反毒品危害防制條例案件，經檢察官提起公訴（九十二年度毒偵字第一
三六號），本院判決如左：
    主  文
甲○○施用第一級毒品，累犯，處有期徒刑柒月；又施用第二級毒品，累犯，處有期
徒刑陸月。應執行有期徒刑拾壹月。
    事  實
一、甲○○於民國八十八年十一月間因贓物罪，經本院以八十八年度易字第六二二號
    刑事判決判處有期徒刑十月確定，於九十一年一月二十二日縮刑期滿執行完畢。
    又甲○○前因施用第二級毒品安非他命案件，經本院以八十八年度毒聲字第一二
    二號裁定送觀察勒戒後，認無繼續施用毒品之傾向，經台灣新竹地方法院檢察署
    檢察官於八十八年二月五日以八十八年度偵字第七七九號為不起訴處分確定；嗣
    甲○○復因連續施用第二級毒品安非他命案件，經本院以八十九毒聲字第九五０
    號裁定送觀察勒戒後，認有繼續施用毒品之傾向，再依本院八十九年度毒聲字第
    二０六七號裁定送強制戒治，戒治滿三個月後，認無繼續戒治之必要，而依本院
    九十年度毒聲字第四０二號裁定停止強制戒治，並將所餘期間付保護管束，迄保
    護管束期間屆滿未經撤銷保護管束，甲○○此揭二犯連續施用毒品部份，則經本
    院以八十九年度竹北簡字第二七０號刑事簡易判決判處有期徒刑六月確定，於九
    十年十月四日易科罰金執行完畢。
二、詎甲○○仍不知悔改，復於九十二年一月十九日十五時四十分許各回溯前二十六
    及九十六小時內之某時，在不詳地點，非法施用第一級毒品海洛因、第二級毒品
    安非他命各乙次，嗣於九十二年一月十九日中午十二時三十分許，在新竹市○○
    街一００號前為警查獲。
三、案經新竹市警察局移送臺灣新竹地方法院檢察署檢察官偵查起訴。
    理  由
一、訊據被告甲○○矢口否認有何施用第一級毒品海洛因之行為，就施用第二級毒品
    安非他命部分，於警訊中雖坦承於九十二年一月十五日二十一時許在新竹市○○
    路四十五號三樓住處臥房內施用，但在偵訊中則否認施用，本院審理時復改稱採
    尿前五、六天前用過，經查：
（一）被告於九十二年一月十九日十五時四十分許，在警局所親採封緘之尿液（姓名
      代號：Ｇ─二九六號），經送國防部憲兵司令部刑事鑑識中心以氣相層析質譜
      分析法檢驗後，其檢驗結果為「尿液中有煙毒（嗎啡）反應，有甲基安非他命
      反應」，有新竹市警察局辦理煙毒麻醉藥品案尿液送驗受檢人真實姓名代號對
      照表及國防部憲兵司令部刑事鑑識中心九十二年四月十日（九二）宇鑑字第０
      四九０六號鑑驗通知書各一份在卷可稽。
（二）按「尿液毒品檢驗‧‧‧若能使用較先進之氣相層析質譜儀分析法確認，則可
      完全排除偽陽性之干擾，為目前最具公信力的檢驗方法」，有法務部調查局第
      六處（八七）發技（一）字第八七０七四五七四號函附卷可參，是前揭國防部
      憲兵司令部刑事鑑識中心使用之檢驗方法已可完全排除毒品偽陽性之干擾，檢
      驗結果堪以採信；又「甲基安非他命經口服投與後約百分之七十於二十四小時
      內自尿液中排出，約百分之九十於九十六小時內自尿液中排出，甲基安非他命
      之檢出與其投與方式、投與量、個人體質、採尿時間及檢測儀器之精密度等諸
      多因素有關，惟依上述資料推斷，最長可能不會超過四日」，而「海洛因經注
      射入人體後，約百分之八十於二十四小時內自尿中排出，一般而言，尿液中能
      否驗出嗎啡陽性反應，與其投與量、投與途徑、採尿時間、個人體質及檢驗方
      法之靈敏度有關，國外曾有文獻報導注射六毫克之海洛因鹽酸鹽，其代謝物嗎
      啡之平均可檢出時限約為二十六小時」，此有行政院衛生署藥物食品檢驗局（
      八一）藥檢壹字第００一一五六、八一一四八八五號函附卷可按。是依上開說
      明再佐以被告之尿液檢驗報告，被告於九十二年一月十九日十五時四十分許採
      尿時起各回溯前二十六小時及九十六小時內之某時，在不詳地點分別施用第一
      、二級毒品海洛因及安非他命之犯行，堪以認定。
（三）被告雖於本院審理時坦認採尿（即九十二年一月十九日十五時四十分許）前五
      、六天前曾施用第二級品安非他命，然依前開函示說明，甲基安非他命之檢出
      時限固與諸多因素有關，但最長不會超過四日，是以，上開尿液鑑驗報告尚不
      足以證明被告於採尿前五、六天曾施用安非他命，而此部份除被告自白外，復
      查無其他積極證據可供佐證，揆之刑事訴訟法第一百五十六條第二項之規定，
      自不得作為認定被告有罪之唯一證據，此部份應認為罪嫌無法證明，附此敘明
      。
二、被告前因施用第二級毒品安非他命案件，經本院以八十八年度毒聲字第一二二號
    裁定送觀察勒戒後，認無繼續施用毒品之傾向，經台灣新竹地方法院檢察署檢察
    官於八十八年二月五日以八十八年度偵字第七七九號不起訴處分確定，嗣被告復
    因連續施用第二級毒品安非他命案件，經本院以八十九毒聲字第九五０號裁定送
    觀察勒戒後，認有繼續施用毒品之傾向，再依本院八十九年度毒聲字第二０六七
    號裁定送強制戒治，戒治滿三個月後，認無繼續戒治之必要，而依本院九十年度
    毒聲字第四０二號裁定停止強制戒治，並將所餘期間付保護管束，迄保護管束期
    間屆滿未經撤銷保護管束，被告此揭二犯連續施用毒品部份，經本院以八十九年
    度竹北簡字第二七０號刑事簡易判決判處有期徒刑六月確定，於九十年十月四日
    易科罰金執行完畢，此有前揭案號不起訴處分書、本院竹北簡易庭八十九年度竹
    北簡字第二七０號刑事簡易判決、台灣新竹地方法院檢察署刑案資料查註紀錄表
    、臺灣高等法院被告全國前案紀錄表各一份在卷可稽。是被告本次施用毒品之犯
    行，核屬三犯毒品危害防制條例第十條第一項、第二項第二項之施用第一級、第
    二級毒品罪無誤。本案罪證明確，被告上開犯行洵堪認定。
三、核被告甲○○所為，係犯毒品危害防制條例第十條第一項、第二項之罪。被告施
    用海洛因、安非他命前後之持有海洛因、安非他命之低度行為，應為其施用第一
    級、第二級毒品之高度行為所吸收，不另論罪。又被告非法施用海洛因、安非他
    命二罪間，犯意各別，行為互殊，應予分論併罰。末查被告於八十八年十一月間
    因贓物罪，經本院以八十八年度易字第六二二號刑事判決判處有期徒刑十月確定
    ，於九十一年一月二十二日縮刑期滿執行完畢，其於有期徒刑執行完畢五年以內
    再犯上開有期徒刑以上之二罪，均為累犯，皆應依刑法第四十七條加重其刑。爰
    審酌海洛因、安非他命毒品，均危害施用者之神經中樞，使施用者產生幻聽及幻
    想之症狀，對施用者之健康產生不良之影響，同時因幻聽及幻想結果亦可能使施
    用者對周遭之人施暴，對公共秩序產生危害，且被告前曾因多次施用毒品，經過
    強制戒治後，猶不知自制，再度施用毒品，犯後態度不佳等一切情狀，分別量處
    如主文所示之刑併定其應執行之刑。
四、據上論斷，應依刑事訴訟法第二百九十九條第一項前段，毒品危害防制條例第十
    條第一項、第二項，刑法第十一條前段、第四十七條、第五十一條第五款，判決
    如主文。
本案經檢察官鍾曉亞到庭執行職務。
中      華      民      國    九十二    年      六      月    二十四    日
                                      臺灣新竹地方法院刑事第一庭
                                          法  官  李珮瑜
右正本證明與原本無異。
如不服本判決，應於判決送達後十日內向本院提出上訴狀( 應附繕本 )，上訴於
臺灣高等法院。
                                          書記官   龔紀亞
中      華      民      國    九十二    年      六      月    二十四    日
附錄本案論罪科刑法條全文：
毒品危害防制條例第十條
施用第一級毒品者，處六月以上五年以下有期徒刑。
施用第二級毒品者，處三年以下有期徒刑。


司法院資訊處製作；財團法人民間司法改革基金會備份。
